臺灣屏東地方法院刑事判決　　　　　　　 93年度重訴字第5號
公　訴　人　臺灣屏東地方法院檢察署檢察官
被　　　告　甲○○
被　　　告　戊○○
共同選任辯護人　張永昌　律師
以上被告等因違反毒品危害防制條例案件，經檢察官提起公訴（
92年度偵字第5488號），本院判決如下：
    主  文
戊○○意圖販賣而持有第一級毒品，處有期徒刑拾年陸月，扣案
如附表編號一至十二、編號十四至十六所示之物，均沒收銷燬之
，扣案如附表編號十七至十八所示之物，均沒收；又持有第二級
毒品，處有期徒刑肆月，扣案如附表編號十三所示之物沒收銷燬
之。應執行有期徒刑拾年捌月，扣案如附表編號一至十六所示之
物，均沒收銷燬之，扣案如附表編號十七至十八所示之物，均沒
收。
甲○○幫助意圖販賣而持有第一級毒品，處有期徒刑伍年陸月，
扣案如附表編號一至十二、編號十四至十六所示之物，均沒收銷
燬之，扣案如附表編號十七至十八所示之物，均沒收。
    事  實
一、戊○○原有施用第一級毒品海洛因之劣習，雖於民國92年間
    經強制戒治程序，仍未能改此惡習，竟於93年11月2 日下午
    7 、8 時許，在高雄市小港區公車總站，向自稱「李明輝」
    之不詳姓名年籍成年男子購入之第一級毒品海洛因2 大包及
    第二級毒品安非他命2 包以供施用（施用第一級毒品海洛因
    部分未經起訴，施用第二級毒品安非他部分業經本院以93年
    度易字第242 號判處有期徒刑6 月確定），並購入第二級毒
    品大麻1 包（重6.5 公克），未經許可持有第二級毒品大麻
    。然戊○○除將所購入之第一級毒品海洛因供己施用外，竟
    另行起意欲將其原購入預備供自己施用之海洛因，以販售與
    不特定人獲利之犯意，於93年11月4 日凌晨1 、2 時許，與
    有幫助犯意之甲○○同至屏東縣長治鄉信義六巷五號不知情
    之丙○○居住處，戊○○乃指示甲○○將上開毒品分成2 處
    埋藏在上開丙○○居住處後院土中以避人耳目。嗣於翌日（
    即5 日）中午許，甲○○埋藏毒品之地點為不知情丙○○以
    水泥鋪設後院時掩埋而無法取出，甲○○乃指出靠近後院圍
    牆旁之地點，請不知情之丙○○以工具撬開水泥，取出埋藏
    之海洛因，隨即與戊○○同至屏東縣內埔鄉○○路79號丙○○另一居住處，一同將海洛因秤重分裝如附表編號1 至10所
    示之不等重量之小包裝，共計103 包，並分別於附表編號2
    之包裝袋上標價2000、附表編號5 、6 之包裝袋上標價3500
    之價格。嗣於92年11月6 日下午4 時15分許，在屏東縣內埔
    鄉○○路79號丙○○居住處，戊○○、甲○○正在分裝上開
    海洛因時，為警當場查獲，並扣得附表編號1 至12所示之第
    一級毒品海洛因（合計淨重62.5 3公克，空包裝重27.81 公
    克）、附表編號13所示之第二級毒品大麻1 包（重6.5 公克
    ，空包裝重3.68公克）及戊○○所有之分裝袋4 個、分裝量
    筒2 支、標籤紙1 張及電子秤1 台等物；另為警在屏東縣長
    治鄉信義6 巷5 號丙○○居住處後方空地，查獲如附表編號
    14所示之第一級毒品海洛因11包（合計淨重201.22公克，空
    包裝重34 .68 公 克）。
二、案經法務部調查局屏東縣調查站移送臺灣屏東地方法院檢察
    署檢察官偵查起訴。
    理  由
壹、證據能力部分
一、按被告以外之人（包括證人、鑑定人、告訴人、被害人及共
    同被告等）於檢察事務官、司法警察官或司法警察調查中所
    為之陳述，與審判中不符時，其先前之陳述具有較可信之特
    別情況，且為證明犯罪事實存否所必要者，得為證據，刑事
    訴訟法第159 條之2 定有明文。所謂「前後陳述不符」之要
    件，應就前後階段之陳述進行整體判斷，以決定其間是否具
    有實質性差異，惟無須針對全部陳述作比較，陳述之一部分
    有不符，亦屬之。本件證人即偵查中之被告丙○○於警詢曾
    供稱：當時並由甲○○負責拿到伊加後方空地之土表藏匿等
    語（偵查卷第12頁），於本院審理時則供述：伊是猜測由甲○○藏放，伊並沒有親眼看見甲○○挖地及藏放等語（本院
    卷第171 頁），先後陳述不相符，本院審酌證人丙○○於警
    詢中之陳述，既與審判中之陳述不符，且欠缺具體佐證，難
    認先前之陳述具有較為可信之特別情況，參照刑事訴訟法第
    159 條之2 規定，證人徐火警詢中之陳述無證據能力，先予
    敘明。
二、按被告以外之人於偵查中向檢察官所為陳述，除顯有不可信
    之情況者外，得為證據，刑事訴訟法第159 條之1 第2 項定
    有明文。本件證人即偵查中之被告丙○○（所涉妨害國幣案
    件部分經公訴人提起公訴，所涉違反毒品危害防治條例案件
    部分則未經公訴人起訴或不起訴處分）、戊○○2 人於檢察
    官偵查中所為之陳述，並未曾提及檢察官在偵查時有不法取
    供之情形，且亦無證據足以證明上開供述有顯不可信之情況
    ，依上說明，其於偵查中之證言自均具有證據能力。
貳、實體部分：
一、訊據被告戊○○坦承持有第二級毒品大麻之事實，被告戊○○、甲○○雖坦承於上開時、地為警查獲如附表所示之物，
    惟被告戊○○矢口否認有意圖販賣而持有上開第一級毒品海
    洛因之犯行，被告甲○○矢口否認有幫助意圖販賣而持有上
    開第一級毒品海洛因之犯行。被告戊○○辯稱：在屏東縣長
    治鄉信義6 巷5 號查到的海洛因是伊向「李明輝」購買的，
    是買來自己施用的，在屏東縣內埔鄉○○路79號丙○○居住
    處後方空地查獲的海洛因11包是「李明輝」的，伊向「李明
    輝」購買海洛因時，「李明輝」拿了1 大包海洛因，叫伊先
    把那1 大包海洛因拿去藏放，伊將毒品帶回丙○○位於長治
    鄉信義6 巷5 號的住處後，拆開伊買的毒品，才發現裡面有
    安非他命、大麻，伊把「李明輝」交給伊藏放的海洛因埋在
    在屏東縣長治鄉信義6 巷5 號後面空地，是伊自己去藏的，
    藏放後就沒有再去動它，伊向「李明輝」購買海洛因是要供
    自己施用，扣案的東西都是伊自己的，跟甲○○沒有關係，
    6 日中午12時左右，伊就將屬於伊的毒品帶到在屏東縣內埔
    鄉○○路79號丙○○居住處，並在該處進行分裝以便使用，
    都是伊自己分裝的，因為伊人都在外面，為了吸食方便，所
    以才將毒品分裝，伊上面標2000是要吸食2 次，3500是可以
    吸食3 次，晚上可以多用一點，因為伊有偏頭痛，1 天大約
    要施用7 、8 次，以被查扣標示2000的量來講，1 天大約施
    用4 包，被查獲前24小時大約已經施用6 、7 次云云；被告
    甲○○則辯稱：當天是戊○○在分裝毒品，伊在沙發上睡覺
    ，伊沒有在屏東縣長治鄉信義6 巷5 號丙○○居住處後面空
    地埋藏毒品云云。
二、經查：
  (一)被告戊○○、甲○○為警查獲時，在屏東縣長治鄉信義6 巷
    5 號丙○○居住處所扣得之如附表編號1 至12號，及在屏東
    縣內埔鄉○○路79號丙○○居住處所扣得之如附表編號14號
    之物，送請法務部調查局鑑驗結果，如附表編號1 至12號所
    示之白色粉末，均係第一級毒品海洛因（合計淨重62.53 公
    克，空包裝重27.81 公克），如附表編號14所示之白色粉末
    ，均係第一級毒品海洛因（合計淨重201.22公克，空包裝重
    34.68 公克），如附表編號13所示之煙草，係第二級毒品大
    麻（重6.5 公克，空包裝重3.68公克），有法務部調查局調
    鑑定通知書3 份附卷可稽（偵查卷第202 至204 頁），足見
    被告2 人為警查獲當時，被告戊○○、甲○○持有之疑似毒
    品物確為第一級毒品海洛因及被告戊○○持有之疑似毒品確
    為第二級毒品大麻無誤。又附表編號16所示之分裝量筒2 支
    ，經請法務部調查局送驗結果，均有第一級毒品海洛因殘留
    其上，亦有請法務部調查局93年5 月24日調科壹字第093623
    91700 號函1 份附卷足憑（本院卷第117 頁）。再如附表編
    號15所示之分裝袋4 個，經屏東縣警察局以聯勤二○四廠製
    造之煙毒品檢驗包試劑初步檢驗結果，其中3 個分裝袋有第
    一級毒品海洛因殘留其上，另1 個分裝袋有第一級毒品海洛
    因及第二級毒品安非他命殘留，此有屏東縣警察局查獲涉嫌
    毒品危害防制條例初步檢驗報告單4 份及照片8 張附卷可稽
    （本院卷第210 至217 頁）。
  (二)被告戊○○雖辯稱：伊僅向「李明輝」購買如附表編號1 至
    12所示之海洛因，如附表編號13所示之大麻、如附表編號14
    所示之海洛因及另案扣案之安非他命2 包（合計毛重3.7 公
    克）均為「李明輝」所有，「李明輝」所使用之電話號碼為
    0000000000號，伊均撥打該行動電話號碼與「李明輝」聯絡
    購買毒品事宜，「李明輝」要追求伊云云。惟經調閱上開00
    00000000號電話通連紀錄，用戶為乙○○，且該行動電話查
    無通聯資料，有台灣大哥大股份有限公司函覆之通聯資料1
    份附卷可查（本院卷第74至76頁），足認被告戊○○辯稱係
    撥打上開行動電話號碼與「李明輝」聯絡云云，顯屬虛構。
    又被告戊○○坦承為警查獲當天（即6 日）下午亦曾施用安
    非他命（本院卷第24頁），且其為警查獲後所採集之尿液經
    送檢驗結果，確呈安非他命陽性反應，有長榮大學確認報告
    1 紙在卷可憑（偵查卷第206 頁），足認被告戊○○自白施
    用安非他命與事實相符，應堪採信。倘另案扣案之安非他命
    為「李明輝」所有，則被告戊○○何能自行拿取施用？再被
    告戊○○亦供稱：自93年3 月5 日具保釋放後，伊沒有找到
    「李明輝」，「李明輝」也沒有與伊聯絡等語（本院卷第31
    1 頁）。而在屏東縣內埔鄉○○路79號丙○○居住處查獲之
    如附表編號14所示之海洛因11包，數量不少，價值不斐，倘
    上開毒品為「李明輝」所有委託被告戊○○寄藏，而「李明
    輝」曾追求被告戊○○，豈有「李明輝」從未向被告戊○○
    索討，且被告戊○○亦無從聯絡「李明輝」之理？足見被告
    戊○○與「李明輝」至多僅因毒品買賣而有所往來，應非何
    等熟識之朋友，如附表編號14所示之海洛因11包，數量非微
    ，市場價值匪淺，「李明輝」何以如此信任被告戊○○，願
    將該等毒品交予被告戊○○保管後逕行離去，豈不怕被告戊○○將之侵吞入己？是被告戊○○辯稱如附表編號14所示之
    海洛因11包、如附表編號13所示之大麻及另案扣案之安非他
    命2 包，均為「李明輝」交由其暫時保管，非其所有等語，
    即與常情有違，不足採信。再如附表編號14所示之海洛因係
    埋藏在屏東縣長治鄉信義6 巷5 號丙○○住處後院空地，如
    附表編號13所示之大麻及另案扣案之安非他命，被告戊○○
    則攜至在屏東縣內埔鄉○○路79號丙○○居住處，就其藏放
    、攜帶毒品並施用另案扣案之安非他命等情觀之，其顯有支
    配、處分之行為及權力，故如附表編號14所示之海洛因11包
    、如附表編號13所示之大麻及另案扣案之安非他命2 包，堪
    認均係被告戊○○所有之物。
  (三)又在屏東縣內埔鄉○○路79號丙○○居住處查獲之海洛因，
    業經分裝成如附表編號1 至10所示之海洛因，每小包毛重約
    0.3 公克至1.3 公克不等之小包裝，共計103 包，並於附表
    編號2 所示之包裝袋上標價2000、附表編號5 、6 所示之包
    裝袋上標價3500之價格等情，有上開扣案之海洛因103 包可
    資佐證。是被告縱開始係為供己施用而購入系爭毒品，然衡
    諸毒品經分裝後必有微量毒品將殘餘包裝內，故分裝越多，
    勢必損耗越多，扣案海洛因遭查獲時部分已經被告分裝為10
    3 包大小不同之包裝，每包重量約0.3 公克至1.3 公克不等
    ，其分裝之海洛因數量，顯超逾一般人短期之施用量，顯非
    單純為供己施用或為攜帶方便而分裝；且於附表編號2 所示
    之海洛因每包毛重約0.9 公克包裝袋上標價2000、附表編號
    5 所示之海洛因每包毛重約1.3 公克包裝袋上標價3500、如
    附表編號6 所示之海洛因每包毛重約1.2 公克包裝包裝袋上
    標價3500，經核數量與數字呈現正比增加，依一般通常人之
    經驗，在上開海洛因包裝上所填載之數字，足認係銷售價格
    ，故被告係另萌販賣海洛因營利之意圖而分裝之意圖甚明。
  (四)被告戊○○雖辯稱：伊在包裝袋上面標2000是要吸食2 次，
    標3500是可以吸食3 次，晚上可以多用一點云云。惟被告戊○○倘係為方便攜帶而分裝，並為區分施用次數而在包裝袋
    上標示2000、3500等數字，則被告戊○○應分裝成每次施用
    之重量始有方便性可言，且如附表編號5 、6 所示之海洛因
    ，又如何分成3 次，而於晚上施用時區分較多重量之海洛因
    ？是被告戊○○所辯顯與事理有違，不足採信。再被告戊○○為警查獲時，所採尿液經送驗結果雖呈海洛因代謝物嗎啡
    陽性反應，而足認被告戊○○有施用第一級毒品海洛因之犯
    行，惟其尿液中嗎啡檢出濃度為438ng/ml，有上開長榮大學
    確認報告足憑（偵查卷第206 頁）。然海洛因可檢出之濃度
    ，與其飲用水量之多寡、個人體質及代謝情況等因素有關，
    依個案而異。依據Cone及Welch 發表於Journal of Analyti
    cal Toxicology之報告，6 位受測者分別施用單一劑量3 毫
    克及6 毫克之海洛因，而可檢測到之總嗎啡濃度大於300ng/
    ml之期間平均分別約達17及26小時，服用3 毫克之海洛因於
    24小時內檢測到之總嗎啡濃度最高為4953ng/ml 、最低為12
    1ng/ml；服用6 毫之海洛因於24小時內檢測到之總嗎啡濃度
    最高為12022ng/ml、最低為131ng/ml等情，有行政院衛生署
    管制藥品管理局93年4 月8 日管檢字第0930003263號函1 份
    附卷可稽（本院卷第80頁）。以被告戊○○測得之總嗎啡濃
    度觀之，足認其施用海洛因劑量甚微、施用次數不多，故被
    告戊○○辯稱伊1 天大約要施用7 、8 次，以被查扣標示20
    00的量來講，1 天大約施用4 包，被查獲前24小時大約已經
    施用6 、7 次云云，顯與事實不符，不足採信。此益足證其
    分裝之海洛因數量達103 包，顯超逾其個人短期之施用量，
    其分裝之目的顯非僅供己施用，而有伺機販賣營利之意圖甚
    明。
  (五)在屏東縣內埔鄉○○路79號丙○○居住處查獲之如附表編號
    1 至12所示之海洛因，係被告戊○○指示被告甲○○藏放在
    屏東縣長治鄉信義6 巷5 號丙○○居住處之後院圍牆邊空地
    ，於查獲當日挖出攜至屏東縣內埔鄉○○路79號丙○○居住
    處等情，業據被告戊○○於警詢及偵查中供述甚詳（偵查卷
    第169 、170 、127 頁）。核與證人丙○○於本院審理時證
    述：伊有看到甲○○拿了1 個與查獲相同之黃色袋子到後院
    ，11月5 日戊○○、甲○○告訴伊有東西埋在後院水泥底下
    ，甲○○指出埋藏地點，伊再以十字鎬把水泥打掉，將黃色
    塑膠袋交給甲○○等語（本院卷第168 至174 頁），及證人
    戊○○即共同被告於偵查中證稱：「（那在延平路那些毒品
    是否也曾經埋在信義6 巷的院子？）是，我是先叫小菁（指
    甲○○）放在那邊，我沒有注意到他有沒有挖地，我也沒有
    注意到丙○○有沒有在場，就是我們到了那天晚上放的，好
    像是第二天，我叫小菁去拿，我們一起到我們被抓的地點。
    」等語，均相符合。故被告甲○○辯稱沒有藏放毒品云云，
    被告戊○○辯稱都是伊自己藏放云云，分屬卸責、迴護之詞
    ，均不足採信。次按證人之陳述有部分前後不符，或相互間
    有所歧異時，究竟何者為可採，法院仍應本其自由心證予以
    斟酌，非謂一有不符或矛盾，即認其全部均為不可採信（最
    高法院82年度台上字第1996號判決參照）。查證人丙○○與
    被告甲○○並無嫌隙，衡情當無故為曲枉之虞，而證人丙○○於偵查中就是否看見被告甲○○埋藏毒品一節，與本院審
    理中前後證述或有不一之處，惟其就親見被告甲○○至在屏
    東縣長治鄉信義6 巷5 號其居住處後院及起出毒品一事，均
    能明確證述，亦與被告甲○○上開供述及證人戊○○上開證
    述之情節相符等情，詳如前述，足徵證人丙○○於本院之證
    述為真實，實堪採信。
  (六)再於92年11月6 日下午4 時15分許，在屏東縣內埔鄉○○路
    79號丙○○居住處，被告戊○○、甲○○正在分裝上開海洛
    因時，被告2 人見警立即將毒品撥到地下等情，業經證人即
    警員丁○○於偵查及本院審理時證述甚詳（偵查卷第223 至
    224 頁、本院卷第180 頁）。而證人丁○○僅係屏東縣警察
    局保安隊霹靂小組警員，負責攻堅任務，非本件之承辦人，
    與本件並無利害關係，且與被告甲○○並無嫌隙，衡情當無
    故為誣陷之虞，是證人丁○○之證述，亦堪採信。
  (七)被告戊○○有施用海洛因之事實，詳如前述，而毒品交易之
    動機、標的、數量，因人因案各有差異，未可一概而論，購
    買毒品數量多寡與是否供販賣營利，並無絕對之關連，仍應
    參酌其他證據以定之。施用毒品者為供施用目的而一次購入
    較多數量者，並非鮮見，尚難僅憑其被查獲毒品數量之多寡
    ，逕行排除其他有利於被告之可能，推測其在購毒之初即係
    意圖供販賣，本件並無極積證據足資證明被告戊○○於購毒
    之初即係基於販賣毒品以營利之意圖，是公訴人認被告戊○○係以意圖供販賣營利而向「李明輝」購買海洛因，尚屬無
    據。又被告戊○○、甲○○均堅詞否認2 人間有意圖販賣而
    持有第一級毒品海洛因之犯意聯絡，且本件亦無極積證據足
    資證明被告甲○○與被告戊○○間有犯意聯絡，而被告甲○○僅係幫助被告戊○○藏放、分裝海洛因，是公訴人認被告
    甲○○與被告戊○○為共同正犯，亦有誤會。
  (八)綜上所述，堪認被告戊○○係意圖販賣而持有第一級毒品海
    洛因及無故持有第二級毒品大麻，而被告甲○○則係幫助意
    圖販賣而持有第一級毒品海洛因，被告2 人所辯均屬畏罪卸
    責之詞，無足採信。本案事證明確，被告戊○○意圖販賣而
    持有第一級、無故持有第二級毒品犯行，及被告甲○○幫助
    意圖販賣而持有第一級毒品犯行，均堪以認定。
三、按毒品危害防制條例於92年6 月6 日修正公布，自93年1 月
    9 日開始施行。修正前後，就同條例第5 條第1 項「意圖販
    賣而持有第1 級毒品者，處無期徒刑或十年以上有期徒刑，
    得併科新臺幣七百萬元以下罰金。」之規定，於條次及刑度
    均無變更，惟新修正第11條第4 項則增列「持有毒品達一定
    數量者，加重其刑至二分之一，其標準由行政院定之。」之
    加重事由，行政院並據於93年1 月7 日公布施行之轉讓持有
    毒品加重其刑之數量標準第2 條第2 款規定，持有第二級毒
    品淨重10公克以上者，加重其刑至2 分之1 。茲同條例修正
    後持有毒品既有加重規定，則由法律體系整體觀察，應以舊
    法有利於被告，是本件應適用修正前之規定。次按海洛因、
    大麻分別為該條例第2 條第2 項第1 款、第2 款所稱之第一
    級毒品、第二級毒品。被告戊○○意圖販賣而持有第一級毒
    品海洛因及無故持有第二級毒品大麻，核被告戊○○所為，
    係犯修正前同條例第5 條第1 項之意圖販賣而持有第一級毒
    品罪及第11條第2 項持有第二級毒品罪；被告甲○○幫助被
    告戊○○埋藏及分裝海洛因，核係犯刑法第30條第1 項、毒
    品危害防制條例第5 條第1 項之幫助意圖販賣而持有第一級
    毒品罪。被告甲○○幫助他人犯意圖販賣而持有第一級毒品
    罪，為從犯，應依刑法第30條第2 項之規定減輕其刑。公訴
    人認被告戊○○、甲○○均係犯毒品危害防制條例第4 條第
    1 項之販賣第一級毒品罪，起訴法條容有未恰，惟其基本社
    會事實相同，起訴法條應予變更。被告戊○○、甲○○持有
    第一級毒品之低度行，分別為意圖販賣而持有、幫助他人犯
    意圖販賣而持有第一級毒品之重度行為所吸收，均不另論罪
    。又按刑法上所謂吸收犯，係指一罪所規定之構成要件，為
    他罪構成要件所包括，因而發生吸收關係者而言。如意圖供
    自己施用而持有毒品，進而施用，則其持有之低度行為，當
    然為高度之施用行為所吸收，不另論以持有毒品罪；惟如施
    用毒品者，另基於其他原因而單純持有毒品，其單純持有毒
    品之行為與施用毒品間即無高低度行為之關係可言，自不生
    吸收犯之問題（最高法院90年度台非字第174 號判決參照）
    。由前開最高法院判決之意旨可知，因持有毒品之目的不同
    ，其持有毒品之犯意及行為態樣即不相同，非可一概而論。
    經查，本件被告戊○○係以施用之目的而持有扣案之上開海
    洛因及另案扣案之安非他命（海洛因部分嗣變更為意圖販賣
    而持有），被告戊○○持有第二級毒品大麻則無其他目的，
    僅係單純持有，故被告戊○○持有海洛因、安非他命之目的
    與持有大麻不同，其持有行為應分別論罪；嗣被告戊○○果
    施用安非他命，海洛因部分並另行起意為意圖販賣而持有，
    其先前之持有安非他命、海洛因之低度行為，為施用、意圖
    販賣而持有所吸收，僅論以施用第二級毒品、意圖販賣而持
    有第一級毒品罪，且施用第二級毒品、意圖販賣而持有第一
    級毒品之犯行發生在後，是被告戊○○所犯上開意圖販賣而
    持有第一級毒品罪、持有第二級毒品大麻罪及另案施用第二
    級毒品安非他命罪（已經判決確定）間，犯意各別，行為互
    殊，應分論併罰。審酌被告戊○○為貪圖一已之私利，即意
    圖販賣而持有第一級毒品海洛因，被告甲○○則係幫助犯，
    倘若上開毒品因此流通於市面，影響所及不僅為個人，國家
    、社會亦會因此受有極大損害，足見其為害之鉅，且被告2
    人均否認犯行，難認有悔意，本應有嚴懲之必要，惟念其對
    重典之認識不夠深切，實際尚未獲利，而相關毒品已為警查
    扣未流入市面等一切情狀，分別量處如主文所示之刑。
四、扣案之如附表編號1 至14號，分別係查獲之第一級毒品海洛
    因及第二級毒品大麻，如附表編號15至16號之分裝袋及分裝
    量筒，因沾有毒品且難以析離，均應依毒品危害防制條例第
    18條第1 項前段之規定沒收銷燬之。另如附表編號17至18號
    之標籤紙1 張及電子磅秤1 台，係被告戊○○所有供犯本件
    意圖販賣而持有第一級毒品海洛因所用之物，均應依毒品危
    害防制條例第19條第1 項之規定，併予宣告沒收。扣案之安
    非他命玻璃吸食器1 具、安非他命衛生紙吸管製吸食器1 具
    及吸食器4 支，均為被告戊○○施用第二級毒品安非他命之
    器具，非供本件犯罪所用之物，業據被告戊○○供述甚明，
    爰不宣告沒收。
五、公訴意旨另以：被告戊○○、甲○○2 人於92年4 、5 月間
    即共同居住於高雄縣大寮鄉○○村○○街60巷38號被告戊○○住處，2 人共同意圖營利並基於概括犯意聯絡，自92年9
    月間起，即在高雄縣大寮鄉等地區，連續使用被告甲○○之
    行動電話0000000000號，以每包重量不詳，新臺幣（下同）
    500 元、2000元、3500元、4000元不等代價販賣第一級毒品
    海洛因予綽號「志仔」、「群仔」、「水仔」等人而得利，
    因認被告2 人涉有違反毒品危害防制條例第4 條第1 項之販
    賣第一級毒品罪。公訴人認為被告涉有前揭犯行，係以依卷
    附之通訊監察內容所示，被告2 人連續使用上開行動電話，
    以每包重量不詳，500 元、2000元、3500元、4000元不等代
    價販賣第一級毒品海洛因予綽號「志仔」、「群仔」、「水
    仔」等人而得利為其論據。惟按犯罪事實應依證據認定之，
    無證據不得認定犯罪事實。刑事訴訟法第154 條第2 項定有
    明文。次按認定犯罪事實，須依證據，而所謂證據，係指合
    法之積極證據就犯罪事實能為具體之證明者而言；又認定不
    利於被告之事實，須依積極證據，苟積極證據不足為不利於
    被告事實之認定時，即應為有利於被告之認定，更不必有何
    有利之證據（最高法院30年上字第816 號判例參照）。訊據
    被告戊○○、甲○○則堅詞否認有涉有此部分之犯行，均辯
    稱：伊不認識綽號「志仔」、「群仔」、「水仔」等人，並
    未販賣甲基安非他命與他人等語。經查本件並未查獲綽號「
    志仔」、「群仔」、「水仔」等人，業經證人即本件承辦調
    查員己○○證述在卷（本院卷第178 頁）。再徵之卷附之通
    信監察譯文（偵查卷第283 至308 頁），雖通話之雙方語意
    隱誨，然並無買賣毒品種類、金額、數量、時間及地點等，
    足資認定通話雙方係在從事毒品買賣之語句。且本院於審理
    時當庭諭知證人己○○補提監聽譯文內有關被告2 人販賣毒
    品之相關事證，歷經數月仍未能提出，經蒞庭檢察官確認無
    法提出後，始捨棄該項證據（本院卷第180 、250 、292 頁
    ）。此外，復無其他積極證據足以證明被告2 人有公訴人所
    指之此部分犯行，自屬不能證明被告2 人此部分犯行，惟公
    訴人認此部分與前開有罪部分有連續犯之裁判上一罪關係，
    爰不另為無罪之諭知。
六、至臺灣高雄地方法院檢察署檢察官93年度偵字第16682 號移
    送併辦意旨略以：被告戊○○、甲○○共同意圖營利販賣第
    一級毒品海洛因，嗣於93年8 月20日下午3 時許，在高雄縣
    大寮鄉○○路16巷30弄8 號13樓，為警查獲，並扣得第一級
    毒品海洛因數包（毛重91.45 公克），因認被告戊○○、甲○○均涉有違反毒品危害防制條例第4 條第1 項之販賣第一
    級毒品罪嫌。然本院核其犯罪行為、動機、手法均與本件有
    所不同，且被告犯本案之時間距併案部分已有9 月之久，時
    間相距亦遠，難認被告於92年11月間犯本案之同時，即對前
    開移送併案部分有連續犯之概括犯意，自應退由檢察官另行
    偵辦。
據上論斷，應依刑事訴訟法第299 條第1 項前段、第300 條，毒
品危害防制條例第5 條第1 項、第11條第2 項、第18條第1 項前
段、第19條第1 項，刑法第11條、第2 條第1 項但書、第30條第
1 項、第2 項、第55條、第51條第5 款，判決如主文。
本案經檢察官鄭伊鈞到庭執行職務
中    華    民    國    94    年    5     月    27    日
                  刑事第五庭    審判長法  官  羅森德
                                      法  官  林柏泓
                                      法  官  楊文廣
以上正本證明與原本無異。
如不服本判決應於收受本判決送達後十日內向本院提出上訴書狀
，其未敘述上訴理由者，並得於提起上訴後十日內向本院補提理
由書狀（均須按他造當事人之人數附繕本）「切勿逕送上級法院
」
中    華    民    國    94    年    5     月    27    日
                                     書記官  林志憲
附錄本案論罪科刑法條：
毒品危害防制條例第5條第1項
意圖販賣而持有第一級毒品者，處無期徒刑或10年以上有期徒刑
，得併科新臺幣7 百萬元以下罰金。
毒品危害防制條例第11條第2項
持有第二級毒品者，處2 年以下有期徒刑、拘役或新臺幣3 萬元
以下罰金。
附表：
┌──┬─────────────┬──┬──┬───┐
│編號│               證物名稱   │數量│單位│備註  │
├──┼─────────────┼──┼──┼───┤
│ 1  │粉末狀海洛英              │ 39 │ 包 │      │
│    │（含夾鏈帶重0.5公克）     │    │    │      │
├──┼─────────────┼──┼──┼───┤
│ 2  │粉末狀海洛英              │  7 │ 包 │標記  │
│    │（含夾鏈帶重0.9 公克）    │    │    │"2000"│
├──┼─────────────┼──┼──┼───┤
│ 3  │粉末狀海洛英              │ 42 │ 包 │      │
│    │（含夾鏈帶重0.3 公克）    │    │    │      │
├──┼─────────────┼──┼──┼───┤
│ 4  │粉末狀海洛英              │  2 │ 包 │標記  │
│    │（含夾鏈帶重1.3 公克）    │    │    │"原"  │
├──┼─────────────┼──┼──┼───┤
│ 5  │粉末狀海洛英              │  3 │ 包 │標記  │
│    │（含夾鏈帶重1.3 公克）    │    │    │"3500"│
├──┼─────────────┼──┼──┼───┤
│ 6  │粉末狀海洛英              │  4 │ 包 │標記  │
│    │（含夾鏈帶重1.2 公克）    │    │    │"3500"│
├──┼─────────────┼──┼──┼───┤
│ 7  │粉末狀海洛英              │  1 │ 包 │      │
│    │（含夾鏈帶重0.4 公克）    │    │    │      │
├──┼─────────────┼──┼──┼───┤
│ 8  │粉末狀海洛英              │  1 │ 包 │      │
│    │（含夾鏈帶重0.7 公克）    │    │    │      │
├──┼─────────────┼──┼──┼───┤
│ 9  │粒末狀海洛英              │  3 │ 包 │      │
│    │（含夾鏈帶重0.4 公克）    │    │    │      │
├──┼─────────────┼──┼──┼───┤
│ 10 │粉末狀海洛英              │  2 │ 包 │      │
│    │（含夾鏈帶重2.3 公克）    │    │    │      │
├──┼─────────────┼──┼──┼───┤
│ 11 │塊狀、粉末狀海洛英        │  1 │ 包 │      │
│    │（含夾鏈帶等重22.6公克）  │    │    │      │
├──┼─────────────┼──┼──┼───┤
│ 12 │塊狀、粉末狀海洛英        │  1 │ 包 │      │
│    │（含夾鏈帶重19.7公克）    │    │    │      │
├──┼─────────────┼──┼──┼───┤
│ 13 │大麻（重6.5 公克、包裝重3.│  1 │ 包 │      │
│    │68公克）                  │    │    │      │
├──┼─────────────┼──┼──┼───┤
│ 14 │海洛因11包                │ 11 │ 包 │      │
│    │（合計淨重201.2 公克，包裝│    │    │      │
│    │重34.68公克）             │    │    │      │
├──┼─────────────┼──┼──┼───┤
│ 15 │分裝袋（其中3個沾有第一級 │  4 │ 個 │      │
│    │毒品海洛因，另1 個沾有第一│    │    │      │
│    │級毒品海洛因及第二級毒品安│    │    │      │
│    │非他命）                  │    │    │      │
├──┼─────────────┼──┼──┼───┤
│ 16 │分裝量筒（均沾有第一級毒品│  2 │ 支 │      │
│    │海洛因）                  │    │    │      │
├──┼─────────────┼──┼──┼───┤
│ 17 │標記"2000"標籤紙          │  1 │ 張 │      │
├──┼─────────────┼──┼──┼───┤
│ 18 │ＳＡＴＲＵＥ電子磅秤      │  1 │ 台 │      │
│    │                          │    │    │      │
└──┴─────────────┴──┴──┴───┘
